臺灣臺北地方法院刑事判決
109年度侵訴字第55號
公  訴  人  臺灣臺北地方檢察署檢察官
被      告  孫錫德



選任辯護人  吳發隆律師
上列被告因妨害風化等案件，經檢察官提起公訴（109年度少連
偵字第82、83、84、85、112號、109年度偵字第13707號），本
院判決如下：
    主  文
孫錫德犯竊錄非公開活動及身體隱私部位罪，共貳罪，各處有期
徒刑柒月。應執行有期徒刑壹年。
扣案如附表一所示之物沒收。
孫錫德被訴乘機性交部分均無罪。
    事  實
一、孫錫德與代號AW000-A109122號之女子（真實姓名、年籍詳
    卷，下稱A女）為網友，A女於民國109年3月26日凌晨某時因
    故離家而與孫錫德聯繫，由孫錫德於同（26）日凌晨3時36
    分許，駕車接送A女並安排其暫住於新北市○○區○○○路0○0號8
    樓「名流旅館」（下稱本案旅館）內。詎孫錫德竟基於竊錄
    非公開活動及身體隱私部位之犯意，持其所有並具有錄影功
    能之如附表一所示手機（下稱本案手機），分別為下列行為
    ：
  ㈠於同（26）日上午6時17分許（起訴書誤載為上午6時許，應
    予更正）、上午6時59分許，在本案旅館827號房內，與A女
    發生性行為之過程中，在A女不知情之狀況下，持本案手機
    開啟錄影功能，無故竊錄A女上開性行為過程及裸露身體等
    非公開活動及身體隱私部位之影片。
  ㈡於同年月29日中午12時22分許、中午12時34分許及中午12時4
    3分許，在本案旅館房間內，與A女發生性行為之過程中，在
    A女不知情之狀況下，持本案手機開啟錄影功能，無故竊錄A
    女上開性行為過程及裸露身體等非公開活動及身體隱私部位
    之影片。
二、案經A女告訴暨臺北市政府警察局中正第一分局報告臺灣臺
    北地方檢察署【下稱臺北地檢署】檢察官偵查起訴。
    理  由
甲、有罪部分：
壹、證據能力部分：
一、按被告以外之人於審判外之言詞或書面陳述，除法律有規定
    者外，不得作為證據；又被告以外之人於審判外之陳述，雖
    不符合同法第159條之1至第159條之4之規定，但經當事人於
    審判程序同意作為證據，法院審酌該言詞陳述或書面陳述作
    成時之情況，認為適當者，亦得為證據。當事人、代理人或
    辯護人於法院調查證據時，知有第159條第1項不得為證據之
    情形，而未於言詞辯論終結前聲明異議者，視為有前項之同
    意，刑事訴訟法第159條第1項及第159條之5分別定有明文。
    查，本案判決下列所引用之被告以外之人於審判外之陳述，
    因檢察官、被告孫錫德及其辯護人迄至言詞辯論終結前均未
    就證據能力聲明異議（見本院109年度侵訴字第55號卷【下
    稱本院卷】第120至121頁、第459至462頁），復經本院審酌
    該等證據之取得並無違法情形，且與待證事實具有關連性，
    證明力亦無顯然過低或顯不可信之情形，認以之作為證據使
    用均屬適當，應認有證據能力。
二、其餘資以認定本案犯罪事實之非供述證據，並無證據證明有
    違反法定程序取得之情形，且亦與本件待證事實具有證據關
    連性，均認有證據能力。
貳、實體部分：
一、認定事實所憑之證據及理由：
    訊據被告固坦承其於事實欄一、㈠及㈡所示時、地，與A女為
    性交，並持本案手機拍攝其與A女上開性行為過程及裸露身
    體之影片，惟矢口否認有何竊錄非公開活動及身體隱私部位
    之犯行，辯稱：拍攝影片前我雖然沒有特別問A女是否同意
    ，但是我用本案手機拍攝時，是把手機放在A女正面的位置
    ，A女當時應該有看到，A女也沒有反對我拍攝云云。經查：
  ㈠被告與A女為網友，A女於109年3月26日凌晨某時因故離家而
    與被告聯繫，由被告於同（26）日凌晨3時36分許，駕車接
    送A女並安排其暫住於本案旅館內；被告於事實欄一、㈠及㈡
    所示時、地，與A女為性交，並持本案手機拍攝其與A女上開
    性行為過程及裸露身體之影片等情，業據被告於偵查及本院
    準備程序時自陳在卷（見臺北地方檢署109年度少連偵字第8
    5號卷【下稱少連偵字卷】第187頁，臺北地檢署109年度偵
    字第13707號卷【下稱偵字卷，不公開卷則稱偵字不公開卷
    】第138至139頁，本院卷第116至117頁），核與證人即告訴
    人A女於警詢、偵查及本院審理時之證述情節相符（見臺北
    地檢署108年度他字第12668號卷【下稱他字卷】第358至359
    頁，偵字卷第117至119頁，本院卷第451至454頁、第458頁
    ），並有被告與A女間之臉書（FACEBOOK，下稱臉書）對話
    紀錄截圖、本案旅館住宿登記資料、監視器錄影畫面翻拍照
    片、本案手機勘驗筆錄及上開被告與A女性行為影片之翻拍
    照片在卷可稽（見偵字不公開卷第69至71頁、第73頁、第75
    至85頁、第143至151頁、第191至192頁），復經本院當庭勘
    驗被告於事實欄一、㈠及㈡所示時、地，與A女為性交之影片
    確認無訛，製有如附表二、三所示勘驗筆錄及附件截圖在卷
    （見本院卷第345至348頁、第351至358頁），此部分事實，
    首堪認定。
  ㈡而被告於事實欄一、㈠及㈡所示時、地，持本案手機拍攝其與A
    女性行為過程及裸露身體之影片，A女均不知情乙節，業據A
    女於警詢、偵查及本院審理時證述明確（見他字卷第359頁
    ，偵字卷第117至119頁，本院卷第458頁），且稽之被告於
    偵查及本院準備程序均不否認其攝錄上開性行為之影片前，
    均未事先詢問A女是否同意乙情（見偵字卷第140頁，本院卷
    第117頁），僅辯稱：我用本案手機拍攝時，A女當時應該有
    看到，A女也沒有反對我拍攝云云。然經本院勘驗上開影片
    結果，A女於性行為過程中或係呈仰躺、側躺、趴跪等姿勢
    ，惟性行為過程中A女多數係背對鏡頭，期間固偶有仰躺、
    側躺而遭被告手持本案手機拍攝，但A女眼睛始終緊閉，且
    未與被告有任何對話及互動，亦均無看向攝影鏡頭方向之舉
    ，此有本院上開勘驗筆錄及附件截圖附卷可參（見本院卷第
    345至348頁、第351至358頁），實難認A女知悉且同意被告
    拍攝上開2次性行為之影片。是被告上開所辯，純屬其主觀
    猜測，不足採信。益徵A女此部分證述應屬事實而可採憑。
  ㈢而在旅館房間內全裸與他人發生性行為之過程，本即具有高
    度之隱密（私）性，當然屬非公開之活動；且影片中A女為
    全裸狀態，畫面上可見A女之胸部、臀部、下體等部位，故
    該影片亦包含A女之身體隱私部位無疑；復依卷內事證，無
    從認被告拍攝上開性行為之影片有何正當之理由，是認被告
    之行為，確屬無故以錄影竊錄他人非公開活動及身體隱私部
    位，甚為明確。
  ㈣綜上所述，被告前開辯詞並不足採，本案事證明確，被告上
    開犯行均堪認定，應依法論科。
二、論罪科刑：　　
  ㈠核被告就事實欄一、㈠及㈡所為，均係犯刑法第315條之1第2款
    之竊錄非公開活動及身體隱私部位罪。
  ㈡被告分別於事實欄一、㈠及㈡所示時、地，於同一日、同一場
    所，多次竊錄他人非公開活動及身體隱私部位之行為，各係
    基於同一犯意，於緊密時間，在同一地點先後為之，且侵害
    同一法益，各行為之獨立性極為薄弱，依一般社會健全觀念
    ，難以強行分開，應視為數個舉動之接續行為，各僅論以一
    罪。
  ㈢公訴意旨就事實欄一、㈠部分，雖漏載被告亦有於109年3月26
    日上午6時59分許，持本案手機竊錄其與A女為性行為之過程
    及A女身體隱私部位；另就事實欄一、㈡部分，亦漏載被告有
    於109年3月29日中午12時34分許及中午12時43分許，持本案
    手機竊錄其與A女為性行為之過程及A女身體隱私部位等事實
    ，惟上開部分與已起訴之事實欄一、㈠所示109年3月26日上
    午6時17分許及事實欄一、㈡所示109年3月29日中午12時22分
    許之犯行，分別具有接續犯之實質上一罪關係，為起訴效力
    所及，本院自應併予審究，附此敘明。
  ㈣被告所犯上開2次竊錄非公開活動及身體隱私部位犯行間，犯
    意各別，行為互殊，應予分論併罰。
  ㈤爰以行為人之責任為基礎，審酌被告未經A女之同意，恣意竊
    錄其與A女為性行為之影片，所為顯然欠缺尊重他人隱私之
    觀念，且戕害他人隱私程度甚鉅，迄今未與A女達成和解或
    取得其原諒，自應予嚴加非難；復兼衡被告於本院審理時自
    陳其為高中肄業之智識程度，未婚，無子女，家中無人需其
    扶養之家庭生活狀況（見本院卷第465頁），暨各次犯罪之
    動機、目的、手段等一切情狀，分別量處如主文第1項所示
    之刑。復考量被告所犯上開2次犯行之犯罪態樣、手段、侵
    害法益均相同，且犯罪期間相近，併斟酌被告犯罪行為之不
    法與罪責程度，為整體非難評價後，依刑法第51條第5款規
    定，定其應執行之刑如主文第1項所示。
三、沒收：
    按供犯罪所用之物，屬於犯罪行為人者，得沒收之，刑法第
    38條第2項前段定有明文。查，扣案如附表一所示手機，為
    被告所有，且係供被告本案持以攝錄其與A女為性行為過程
    所用，業據被告於偵查及本院準備程序時自陳在卷（見偵字
    卷第138頁，本院卷第117頁），而被告本案所攝錄之影片，
    雖經被告在檢察官要求下，當庭自行刪除（見偵卷第138頁
    ），然扣案如附表一所示手機仍屬供犯罪所用之物，自應依
    刑法第38條第2項前段之規定宣告沒收。
乙、無罪部分：
一、公訴意旨略以：被告孫錫德另基於乘機性交之犯意，分別為
    下列行為：㈠於109年3月26日上午6時17分許（起訴書誤載為
    上午6時許，應予更正），利用A女在本案旅館827號房內熟
    睡不知抗拒之機會，將陰莖插入A女之陰道內，對A女為性交
    行為得逞；㈡於109年3月29日中午12時22分許，利用A女在本
    案旅館862號房內熟睡不知抗拒之機會，將陰莖插入A女之陰
    道內，對A女為性交行為得逞。因認被告均涉犯刑法第225條
    第1項之乘機性交罪嫌等語。
二、按犯罪事實應依證據認定之，無證據不得認定犯罪事實；不
    能證明被告犯罪者，應諭知無罪之判決，刑事訴訟法第154
    條第2項、第301條第1項分別定有明文。次按事實之認定，
    應憑證據，如未能發現相當證據，或證據不足以證明，自不
    能以推測或擬制之方法，為裁判基礎；且認定不利於被告之
    事實須依積極證據，苟積極證據不足為不利於被告事實之認
    定時，即應為有利於被告之認定；另認定犯罪事實所憑之證
    據，雖不以直接證據為限，間接證據亦包括在內，然無論直
    接證據或間接證據，其為訴訟上之證明，須於通常一般之人
    均不致有所懷疑，而得確信其為真實之程度者，始得據之為
    有罪之認定，倘其證明尚未達到此一程度，而有合理之懷疑
    存在，無從使事實審法院得有罪之確信時，即應由法院為諭
    知被告無罪之判決（最高法院40年台上字第86號、30年上字
    第816號、76年台上字第4986號判例意旨參照）。
三、公訴意旨認被告涉犯上開罪嫌，無非係以被告於警詢及偵查
    中之供述、A女於偵查中之證述、證人謝仁豪於警詢及偵查
    中之證述、證人即代號AW000-A109122B號之女子於偵查中之
    證述、A女與被告間之臉書對話紀錄、本案旅館住宿資料、
    監視器錄影畫面翻拍照片、臺北地檢署檢察官勘驗筆錄2份
    等為其主要論據。
四、訊據被告固坦承其於上開一、㈠及㈡所示時、地，有與A女為
    性交，惟堅詞否認有何乘機性交之犯行，辯稱：109年3月26
    日上午6時許，我有跟A女在本案旅館827號房內發生性行為
    ，當時A女是清醒的，我有跟A女對對話，A女可以正常跟我
    應答，發生性行為前我有得到A女同意。109年3月29日中午1
    2時22分許，我有跟A女在本案旅館862號房內發生性行為，
    我有得到A女同意，A女當時是清醒的，我大概是中午12點多
    進入房間，我還問A女要不要吃東西等語；被告之辯護人則
    辯護以：A女於警詢及偵查中所述，有前後矛盾及記憶不清
    之情，已難認屬實。且從被告與A女間性行為之影片可知，A
    女當時意識清楚，對於被告之要求不僅沒有任何拒絕或不同
    意之動作，且多所配合，A女事後也沒有跟本案旅館人員反
    應或報警處理，顯見A女所述與事實並不相符等語。經查：
  ㈠被告於上開一、㈠及㈡所示時、地，與A女為性交，並持本案手
    機拍攝其與A女上開性行為過程及裸露身體隱私部位之影片
    等事實，業經認定如前，於此不贅。
  ㈡惟按刑法第225條第1項之乘機性交罪，係以對於男女利用其
    精神、身體障礙、心智缺陷或其他相類之情形，不能或不知
    抗拒而為性交為要件。而所謂相類之情形，係指被害人雖非
    精神、身體障礙、心智缺陷，但受性交時，因昏暈、酣眠、
    泥醉等相類似之情形，致無同意性交之理解或無抗拒性交之
    能力者而言（最高法院104年度台上字第1545號判決意旨參
    照）。又刑法第225條第1項乘機性交罪所稱「不能或不知抗
    拒」，係指乘被害人因上開精神障礙等情形，對於外界事物
    失去知覺，或其意識之辨別能力顯著降低，已無自由決定其
    意思或瞭解其行為效果，而處於無可抗拒之狀態而言（最高
    法院103年度台上字第4135號判決意旨參照）。而觀諸A女歷
    次陳述如下：
　⒈A女於警詢時先陳稱：109年3月25日晚上，被告開車跟他一個
    乾妹妹來桃園載我，到臺北後被告把我放到旅館住宿，被告
    去7-11買金牌啤酒3罐後進房間，我們邊玩遊戲邊喝酒，我
    喝了2罐，後來被告乾妹妹在房間陪我，被告先出去處理事
    情，接著沒多久，被告就回來把他乾妹妹接走，後來被告又
    回來，這時候已經凌晨，我不確定幾點，我躺在床上看電視
    ，被告就突然躺在我旁邊，把我拉靠進他，被告突然伸手進
    我裙子裡面，摸我下體，先隔著内褲摸，然後就把我内褲拉
    下來脫掉，把手指插進去我陰道，接著被告就脫自己褲子，
    開始摸我胸部，把手伸進去胸罩裡面摸，然後拉我的手去摸
    他生殖器，接著被告就把内褲也脫掉，然後被告就硬上我，
    被告壓在我上面，直接把他的生殖器插進來我陰道，被告還
    一直想親我嘴巴，但是我不讓他親，我一直推他，但被告太
    重了，被告還一直問我，他的（生殖器）大不大，跟我男朋
    友誰比較大，我一直叫，跟被告說我不要，被告還是硬插，
    我還是一直推他，被告有換姿勢，被告叫我趴跪，然後從後
    面插入我陰道，我也是一直大叫，說我不要，我已經快虛脫
    ，然後他才把生殖器拔出來，接著他就拿熱毛巾擦我下面，
    被告自己去洗澡，但是我因為之前有喝酒而且太累了，所以
    我在床上躺著就睡著了。第二次是109年3月28日，我回到旅
    館，在房間已經躺在床上睡著了，我聽到開門聲，接著我就
    聽到被告問我說，要不要吃早餐，我回答他說不用，被告就
    又躺在我的右邊，直接把我的洋裝脫掉，跟第一次一樣，他
    先隔著内褲摸我，後來他把我内褲脫掉，他也脫掉自己的衣
    服，被告就直接硬上，壓在我身上，插入我的陰道，後來也
    讓我趴跪著，然後被告從後面用生殖器插入我的肛門，我覺
    得肛門很不舒服，被告又把我翻回正面躺著，把生殖器插入
    我的陰道，之後被告就把生殖器拔出來，一樣用熱毛巾擦我
    的下面，然後被告去洗澡，我起來抽菸，被告洗完澡出來，
    跟我說早餐在旁邊，晚一點有人會接我上下班，然後他就離
    開了等情（見少連偵字卷第100至102頁）。
　⒉又於109年4月6日檢察官訊問時證稱：109年3月26日凌晨，當
    時我清醒正在看電視，被告手就開始摸我的下體，我當時有
    穿衣服，被告把我的衣服、内褲全部脫掉，我有反抗，我用
    手推被告，並說我不要，被告就硬要將他的生殖器放入我的
    陰道，沒有戴保險套。另一次是109年3月28日早上9時許，
    我當時睡著，被告就突然叫醒我，問我要不要吃早餐，我說
    我吃不下想睡覺，被告就突然把我的衣服、内褲全部脫光，
    把他的生殖器放入我的陰道，不知道歷時多久，我那天有拒
    絕被告說不要，他還是繼續等情（見他字卷第358至359頁）
    。
　⒊復於109年6月6日檢察官訊問時先證稱：109年3月26日，被告
    進來房間時我在看電視，電視看完我想睡覺，我半睡半醒，
    被告當時在玩手機，他就突然把我拉靠近他，開始摸我的胸
    部、陰道，我一開始有穿衣服，但被告把我的衣服全部脫掉
    ，並將他的生殖器放入我的陰道，當時我半睡半醒，我以雙
    手推被告身體上半部，我說我不要，他不理我，他持續抽動
    他的陰莖，沒有戴保險套，後來他沒有射精，性行為完後他
    就把棉被蓋在我身上，我有起來，被告去廁所拿毛巾用熱水
    讓我擦拭，過程中只有我跟被告2人，後來我就繼續睡覺。
    第二次是跟原本不同房間，當時我已經快要睡著，時間是早
    上10時左右，時間有點不確定，我突然聽到開門聲，被告就
    叫我起來吃早餐，我說我吃不下，我就繼續睡，但還沒睡著
    ，半睡半醒，被告躺在我旁邊，先摸我上半身，慢慢摸下去
    下半身，原本我有穿衣服，被告就把我的衣服脫掉，被告也
    把自己的衣服、褲子脫掉，並把他的生殖器放入我的陰道抽
    動，當天我喝醉，半睡半醒狀態等節（見偵字卷第117頁、
    第118頁）。然經檢察官當庭勘驗前開A女與被告性行為之影
    片後，A女則翻異前詞改稱：附表二所示影片中女生是我，
    男生是被告。當時因剛到旅館時有喝酒，當時我半睡半醒，
    我有感覺到被告將他的生殖器放入我的陰道，我意識很朦朧
    ，影片中被告將生殖器插入我的陰道前沒有先跟我講，我沒
    有同意他這麼做，過程中我沒有與被告為性行為的意願，但
    我當時因為在睡覺，沒有推開他。之前我證稱我有推被告，
    並且說不要是我記錯了。附表三所示影片中女生也是我，男
    生是被告，影片可以看出我當時在睡覺，半睡半醒。之前我
    曾經證稱被告硬要將他的生殖器放入我的陰道，我有表達不
    要，是我記錯了云云（見偵字卷第117至119頁）。
　⒋於本院審理時則證稱：109年3月26日上午6時17分許，在本案
    旅館房間內，我有跟被告發生性行為，當時我睡醒了，但是
    有宿醉，意識不清，我不知道當時在做什麼，是孫錫德強迫
    我採取趴跪姿。當時我有哭泣，也有用手推被告，但沒有抗
    拒或阻止被告脫衣服，因為我當時也沒有力氣。109年3月29
    日中午12時許，因為前一天我在豪門酒店上班喝醉酒，所以
    被告對我為性行為時，我意識不清楚云云（見本院卷第451
    至455頁）。
　㈢稽之A女上開證述，A女就其與被告為性行為當時，究竟是否
    仍有意識乙節，其於警詢及偵查之初係證稱：其於上開一、
    ㈠及㈡所示時、地，與被告為性行為時，雖有飲酒，但意識狀
    態清楚，仍有表示拒絕等行為云云，然經檢察官當庭勘驗其
    與被告為性行為之影片後，隨後改稱：於上開一、㈠及㈡所示
    時、地，與被告為性行為時，其意識狀態不清云云，嗣於本
    院審理時則稱：就上開一、㈠所示部分，其有推拒被告表達
    拒絕，而就上開一、㈡所示部分，其因喝醉酒而無意識云云
    ，A女前後之說詞有明顯不一致之處，因此就A女當時之精神
    、身體情況，是否確已因酒醉而陷於無法表達其性行為意願
    之狀態，實非無疑。
　㈣又經本院勘驗前開被告與A女性行為之影片結果，影片中被告
    並未施以任何強暴、脅迫之行為，而A女於上開一、㈠及㈡所
    示時、地，與被告發生性行為時，雖係仰躺、側躺在床上（
    如附表二編號二、附表三編號一、二勘驗結果所示），且均
    與被告並無任何互動及對話，惟有時A女仍有移動手臂、身
    體之動作（如附表二編號二、附表三編號一勘驗結果所示）
    ，且性行為過程中，A女均有以雙下臂支撐，趴跪在床上之
    動作，並發出聲音（如附表二編號一、附表三編號三勘驗結
    果所示），此均有本院上開勘驗筆錄及附件截圖存卷可查（
    見本院卷第345至348頁、第351至358頁），顯然A女並非毫
    無意識之狀態。再參諸A女前開證述，亦曾證稱其於性行為
    當時是「有意識狀態」等情，是就A女於上開一、㈠及㈡所示
    時、地，與被告發生性行為之當下，尚難認其精神及身體狀
    況已陷於不能或不知抗拒之程度。
　㈤另A女固於警詢、偵查及本院審理時均證稱其有輕度智能障礙
    乙情（見少連偵字卷第98頁，偵字卷第113頁，本院卷第456
    頁），然衡以A女於歷次作證時對於其日常生活狀況、與被
    告之互動等節，均能正常應答，並清楚陳述案發經過，並無
    不知所云之情形，且知同意或拒絕與被告發生性行為之意涵
    ，是A女對於性意識形成、決定自由之自主、識別意識，實
    與常人無異，有正確判斷事理之能力，足認其具有表達性意
    願的能力。故A女雖有輕度智能障礙，但依其身心之客觀狀
    況判斷，其於案發時對於性交行為，並未因心智缺陷而有不
    知或不能抗拒之狀態。
  ㈥綜上各情，本院審酌A女之證述，顯然具有瑕疵，而經本院勘
    驗被告與A女發生性行為之影片之結果，亦均無法明確認定
    被告於上開一、㈠及㈡所示時、地，在與A女發生性行為時，A
    女之精神及身體狀態確已陷於不能或不知抗拒之程度。因此
    ，本院自難僅憑A女前開有瑕疵之證述，在別無其他補強證
    據之情況下，逕認被告確有上開2次乘機性交之犯行。
五、綜上所述，本案依據檢察官所舉事證，尚未達於通常一般之
    人均不致有所懷疑，而得確信被告確有檢察官所指訴之上開
    乘機性交犯行之程度，本院自無從形成被告此部分有罪之確
    信，揆諸前開法條規定及判例意旨，自應為無罪之諭知。
據上論斷，應依刑事訴訟法第299條第1項前段、第301條第1項，
判決如主文。
本案經檢察官郭耿誠提起公訴，檢察官邱曉華到庭執行職務。
中　　華　　民　　國　　111 　年　　6 　　月　　15　　日
　　　　　　　　　刑事第七庭  審判長法　官　廖建傑
　　　　　　　　　                  法  官  蘇宏杰 
　　　　　　　　　                  法  官  王星富
上正本證明與原本無異。 
如不服本判決應於收受送達後20日內向本院提出上訴書狀，並應
敘述具體理由；其未敘述上訴理由者，應於上訴期間屆滿後20日
內向本院補提理由書（均須按他造當事人之人數附繕本）「切勿
逕送上級法院」。告訴人或被害人如對於本判決不服者，應具備
理由請求檢察官上訴，其上訴期間之計算係以檢察官收受判決正
本之日期為準。 因疫情而遲誤不變期間，得向法院聲請回復原
狀。
                                    書記官  林素霜
中　　華　　民　　國　　111 　年　　6 　　月　　17　　日
附錄本案論罪科刑法條：
中華民國刑法第315條之1
有下列行為之一者，處3年以下有期徒刑、拘役或30萬元以下罰
金：
一、無故利用工具或設備窺視、竊聽他人非公開之活動、言論、
    談話或身體隱私部位者。
二、無故以錄音、照相、錄影或電磁紀錄竊錄他人非公開之活動
    、言論、談話或身體隱私部位者。

附表一：
扣  案  物  品  名  稱 備      註 三星廠牌手機1支（型號：S8，IMEI碼：000000000000000、000000000000000號） 含0000000000號SIM卡1張。 

附表二：
編號 勘  驗  結  果 1 一、勘驗標的：「00000000＿061717」檔案 二、勘驗內容：     檔案一開始，A女全身赤裸以雙下臂支撐，趴跪在床上，被告在A女身後以陰莖插入A女陰道，且不斷抽動，於持續性交過程中，被告不斷發出喘息聲，且A女亦有於性交過程中發出聲音，惟A女未與被告有任何對話及互動至檔案結束。 2 一、勘驗標的：「00000000＿065936」檔案 二、勘驗內容：     畫面一開始，A女全身赤裸側躺於床上，於檔案時間25秒起至檔案結束止，被告將其陰莖插入於A女陰道後有不斷抽動之行為，並有將蓋於A女上半身之被子掀開撫摸A女胸部之行為。而A女於過程中眼睛始終閉著，雖有移動手臂、輕微發出聲音等行為，然與被告未有任何互動及對話。 

附表三：
編號 勘  驗  結  果 1 一、勘驗標的：「00000000＿122226」檔案 三、勘驗內容：     檔案一開始，A女穿著衣服蓋著被子側躺於床上，背對鏡頭，後被告掀開被子側躺於A女旁邊，亦背對鏡頭；於檔案時間2分8秒起至3分5秒止，被告將A女之褲子脫下，在A女背後，將其陰莖插入A女陰道後有不斷抽動之行為，A女微微發出聲音，並未有任何反應；檔案時間3分6秒起至4分29秒止，被告將A女姿勢調整為趴臥在床上，並持續在A女背後抽動，A女雖有挪動身體之動作，並微微發出聲音，然A女始終呈趴臥姿勢，被告有低頭朝A女說話的動作，但A女與被告沒有任何互動及對話；檔案時間4分30秒起至檔案時間6分35秒止，A女有伸直右手臂之動作，被告則以右手將其A女右手按壓於床上，並且持續抽動，A女並未有任何動作及反應；檔案時間6分35秒至8分44秒止，被告將A女調整為仰躺在床上，並持續抽動，且於過程中有伸手撫摸A女胸部之動作，A女於過程中只有輕微挪動手臂之動作，並未有其他反應；檔案時間8分45分起至檔案結束時止，被告將A女之上衣及內衣脫掉，A女有挪動手臂、身體之動作，後被告仍持續抽動，過程中A女只有發出聲音，被告有朝A女說話的聲音，惟A女未與被告有任何互動及對話。畫面時間10分11秒，可看出A女頭面向其右手邊，無任何反應。 2 一、勘驗標的：「00000000＿123440」檔案 二、勘驗內容：     檔案時間0秒起至1分6秒許止，被告持續對A女為性交行為，於性交過程中，A女有發出聲響，但未與被告有任何互動及對話；惟於檔案時間1分7秒許起至2分48秒許止，畫面呈現黑暗，然未聽到A女有與被告任何對話之聲音，隨後檔案結束。 3 一、勘驗標的：「00000000＿124328」檔案 三、勘驗內容：     檔案開始至檔案結束，A女全身赤裸趴跪在床上，臉部朝下，被告持續與A女有性交行為，於性交過程中，A女有發出聲音，但未與被告有任何互動及對話。